【裁判字號】    97,易,377
【裁判日期】    971114
【裁判案由】    竊盜
【裁判全文】
臺灣新竹地方法院刑事判決               97年度易字第366號
                                       97年度易字第377號
公  訴  人  臺灣新竹地方法院檢察署檢察官
被      告  丙○○
                    巷58弄4.
上列被告因竊盜案件，經檢察官聲請簡易判決處刑（97年度偵字
第1031號），本院新竹簡易庭認本件不宜依簡易判決處刑，改依
適用通常訴訟程序，及檢察官追加起訴（97年度偵字第2022號）
，本院判決如下：
    主  文
丙○○竊盜，未遂，累犯，處有期徒刑伍月。又竊盜，累犯，處
有期徒刑陸月。應執行有期徒刑拾月。
    事  實
一、丙○○前有八次竊盜前科，最近一次係於民國95年間因犯竊
    盜罪，經臺灣高等法院於95年7 月11日以95年度上易字第10
    49號判處有期徒刑1 年6 月確定，並經臺灣高等法院於96年
    7 月16日以96年度聲減字第290 號裁定減為有期徒刑9 月確
    定，並於96年7 月16日執行完畢。
二、丙○○猶不知悔改，基於意圖為自己不法之所有，於97年1
    月30日凌晨4 時34分許，在新竹市○區○○里○ 鄰○○路○
    段439 巷15號木頭工廠內，徒手竊取工廠內機器之銅製電線
    ，因遭甲○○發現，乃倉皇逃離現場而未遂，並將其所騎乘
    車牌號碼之機車遺留於現場。甲○○隨後將上情及其目睹竊
    嫌丙○○之穿著長相，告知其弟乙○○，乙○○遂於工廠附
    近察看，適丙○○於當日5 時20分許復返回現場，始為乙○○發現而報警，因而為警循線查悉上情。丙○○又另行起意
    ，並意圖為自己不法之所有，於97年3 月12日12時許，在陳
    小燕位於新竹市○○路○段267 號住處後方空地，徒手竊取
    陳小燕所有之白鐵防盜窗1 組，得手後，將白鐵防盜窗搬至
    其先前向不知情之古桄燈所借用之二輪拖車上欲載運離開時
    ，旋遭彭天祥發現而報警，因而為警查獲。
四、案經甲○○訴由新竹市警察局第一分局報請臺灣新竹地方法
    院檢察署檢察官偵查起訴及追加起訴。
    理  由
一、按被告以外之人於審判外之言詞或書面陳述，除法律另有規
    定者外，不得作為證據，刑事訴訟法第159 條第1 項固有明
    文規定。惟被告以外之人於偵查中向檢察官所為之陳述，除
    顯有不可信之情況者外，得為證據；被告以外之人於審判外
    之陳述，雖不符刑事訴訟法第159 條之1 至之4 之規定，惟
    經當事人於審判程序同意作為證據，法院審酌該言詞陳述或
    書面陳述作成時之情況，認為適當者，亦得為證據，復為同
    法第159 條之1 第2 項、第159 條之5 第1 項所明定。本案
    證人即被害人甲○○、陳小燕及證人乙○○、彭天祥等人於
    偵查中之陳述，並無顯不可信之情況；至於證人即被害人甲○○、陳小燕、及證人乙○○、彭天祥、古桄燈等人於警詢
    中之陳述，業經被告丙○○同意援引作為證據，本院審酌後
    亦認為適當，故上揭證人等於審判外之陳述，自得作為本案
    之證據。又按本案認定事實所引用之文書證據，並無證據證
    明係公務員違背法定程式所取得，亦無刑事訴訟法第159 條
    之4 之顯有不可信之情況與不得作為證據之情形，且亦經被
    告等同意援引作為證據，自應認有證據能力，合先敘明。
二、訊據被告丙○○固坦承確於上揭時地為證人乙○○攔下，及
    於上揭時地取走白鐵防盜窗等情不諱，惟矢口否認有何竊盜
    犯行，辯稱：當天我正要去搭15路公車要到新竹車站，之後
    再轉車到新豐，只要係有經過明新工專的車都可以搭乘。我
    經過那裡時，對方就把我攔下來，叫我等一下，我說我要上
    班，問他有什麼事，他不講，就叫他家人出來，我也不知道
    什麼事，後來他家人就報警了。又那個窗戶是兩三年前我到
    楊梅那裡一個四維社區拆回來的，當時是那戶人家把窗戶跟
    全部的鐵類都賣給我，有訂契約，那人姓董，住湖口。因為
    前一天我頭撞到受傷，所以當天休息沒有去工作，就想去我
    朋友家附近把窗戶拉回來，因為我想要去問我朋友會不會用
    到這個窗戶，我並沒有行竊之行為云云。
二、經查：
（一）97年1 月30日犯行部分：
  １、被告確有於上揭時地著手竊取銅製電線，惟因遭被害人甲○○發現因而逃離現場未竊取得手等情，業據證人即被害
      人甲○○於警詢及偵訊時證述：97年1 月30日凌晨4 時35
      分許，我發現有1 臺機車停在竹市○區○○路3 段439 巷
      15號木頭工廠前面，我就進去工廠開門準備上班，看到竊
      嫌正在裡面翻動東西，在撿一些電纜線，並收集起來。我
      叫他走出工廠外面，他說他在這邊撿東西而已，結果他走
      到距離工廠門口約10公尺左右，突然拔腿就跑。當時我有
      跟他面對面，並且交談過，我知道他講話的腔調及聲音，
      都跟警方查獲的被告一樣，且當時他穿著跟照片上一樣的
      藍色外套及藍色牛仔褲，身材瘦瘦高高約175 公分，臉頰
      有一點凹陷，後來我弟弟抓到的丙○○，就是我看到偷東
      西的人。我看到他機車有一小捆電線，其他電纜線都還來
      不及帶走，他就跑步離開，所騎機車遺留在現場。我家開
      設的工廠不是開放空間，只有我們家人可以進入等語綦詳
      （見97年度偵字第1031號卷第17、41、42頁），並經證人
      乙○○於警詢及偵訊時證述：當天早上快5 點時，我哥哥
      甲○○告訴我當天來工廠偷東西的竊嫌長相及穿著，我哥
      哥跟我說的是竊嫌瘦瘦高高的、皮膚黑黑的，我就在工廠
      附近繞一繞，想找竊嫌，因為當時他的機車沒有騎走，我
      想他應該會回來，結果在5 點10分至20分左右，我剛好看
      到一個符合我哥哥描述男子在工廠附近鬼鬼祟祟的，我就
      問他你來幹甚麼，我叫他過來等我，他不明究理就走過來
      ，我立刻打電話請派出所員警過來，後來我哥哥甲○○也
      趕到派出所，我哥哥一到現場就指認他就是偷電纜線的竊
      嫌等語明確（見97年度偵字第1031號卷第19、42頁），而
      證人甲○○與乙○○與被告均素不相識，並無怨隙，已無
      虛構事實以誣陷被告之動機及必要，況且證人甲○○於案
      發當時有和被告面對面，並有交談等情，已如前述，是以
      其自無誤認之可能，從而證人甲○○及乙○○所為證述堪
      以採信。
  ２、被告雖以上揭情詞置辯，然查被告居住處之地址為新竹市
      ○區○○里○○鄰○○路○段392 巷58弄40號，其欲搭乘公
      車前往新竹火車站，可搭行駛新竹市○○路○段、二段乃
      至三段之11甲路公車，該公車搭乘處離被告住處走路僅需
      1 分鐘，早上最早發車時間為6 點5 分等情，為被告所自
      承不諱（見本院97年度易字第366 號卷第48頁），並有新
      竹市公車營運網資料3 份及新竹漁港、17公里海岸風景區
      旅遊服務中心地圖1 份在卷足稽，而被告居住該處已久，
      對附近地形及公車之行駛狀況應已知之甚詳，此亦可從被
      告所供述：11甲路大約1 個小時或2、3個小時一班，平日
      和假日有差，平日大約快1 個小時也有快2 個小時之內容
      ，與卷附11甲路公車自早上7 點10分許至下午16時35分許
      之離峰時間發車時間大致相符一節足可證明，而本案發生
      時間為97年3 月10日星期一，是以當日11甲路在上班時間
      之尖峰時刻發車時間為6 時5 分許、6 時45分許及7 時10
      分許，以住處離該11甲路公車站牌僅有徒步1 分鐘路程之
      被告而言，要搭乘此三個時間之11甲路公車前往新竹火車
      站，就時間上而言可謂綽綽有餘，搭乘班次亦有3 班之多
      可供選擇；反觀被告所供述要搭乘之15路公車，其行駛地
      點係新竹市○○路○段，並未行駛新竹市○○路一至三段
      區○○○路公車站牌亦非在被告住處附近，被告欲搭乘該
      公車需沿新竹市○○路之水溝旁邊、再經過天府路，接著
      從新竹市○○路○段某巷弄走至新竹市○○路○段，方可
      搭乘該15路公車等情，為被告於本院審理時供述在卷（見
      本院卷第49、50頁），並有新竹市公車營運網資料1 份及
      前揭新竹漁港、17公里海岸風景區旅遊服務中心地圖1 份
      在卷足參，則被告於案發當日既僅係欲搭車前往新竹火車
      站以便換搭其他公車以上班，本可直接搭乘住處附近之11
      甲路公車，又何有必要如此捨近求遠，徒步行走至離其住
      處尚有一段距離之新竹市○○路○段搭乘公車之理？再者
      ，證人乙○○於案發當日即97年1 月30日清晨快5 時之際
      經由證人甲○○告知有人進入工廠內行竊一事後，即在工
      廠附近繞一繞，於同日清晨5 時10分至20分左右將被告攔
      下等情，已據證人乙○○於偵訊時證述明確（見97年度偵
      字第1031號卷第42頁），亦如前述，而上揭15路公車第一
      班發車時間為早上6 點10分自南寮站開出，抵達新竹市○○路○段時勢必已在6 點10分過後之時間，則依其供述僅
      係欲上班故前往該處之被告，又何有必要早於公車抵達前
      一個小時即在該處等待之理？從而，被告上開所辯顯均係
      事後卸責之詞，無足採信。
  ３、此外，並有搜索經過及結果陳報書1 份、扣押筆錄1 份、
      新竹市警察局第一分局南寮派出所扣押物品目錄表1 份、
      警員石立春所出具之偵查報告2 份、贓物認領保管單1 份
      及照片4 幀等在卷足稽（見97年度偵字第1031號卷第6 至
      9 、11、20、24、25、36至38頁）。
  ４、綜上，被告此部分所辯不足採信，事證明確，被告所為此
      部分竊盜犯行事證明確，應予依法論科。
（二）97年3 月12日犯行部分：
  １、被告確有於前述時地竊得白鐵防盜窗等情，業據證人即被
      害人陳小燕於警詢及偵訊時證述：我所有之白鐵防盜窗是
      於97年3 月12日我到屋後空地欲澆菜時發現失竊，因為聽
      鄰居說有小偷在搬鐵窗被警察查獲，我就去派出所看一看
      ，才發現是我家鐵窗被偷，是在鐵窗掉2、3天後才找到的
      。我們家的白鐵防盜窗原先設計不良，會漏水，所以請人
      重新製作白鐵防盜窗1 組裝上門窗，並將拆下之舊白鐵防
      盜窗1 組放於住家屋後空地上，竊嫌偷的鐵窗規格跟我們
      家的尺寸一樣，鐵窗被拆下來後的痕跡，跟警方查獲的鐵
      窗剪下來的痕跡是相符的，不可能別人會有一模一樣的東
      西等語綦詳（見97年度偵字第2022號卷第7 、34頁），並
      經證人彭天祥於警詢及偵訊時證述：我在新竹市○○路○
      段275 巷5、7號前，看到被告用二輪的推、拖車，上面有
      1 個大的白鐵防盜窗，我就過去問他鐵窗從哪裡來的，他
      說是從桃園縣大溪鎮帶過來的，我一聽就跟他說「沒有這
      回事，你是從哪裡偷來的？給人家放回去」，他不聽，我
      就報警處理。那一張房屋側面照片，被告就是從房子側面
      的小路進去裡面偷的，並從那條小路搬出鐵窗，他把鐵窗
      搬出來在路旁推拉的時候，就被我發現。鐵窗是在陳小燕
      屋後偷的，二地距離約20到30公尺，我不認識丙○○，和
      他無任何恩怨等語明白（見97年度偵字第2022號卷第9 、
      10、33、34頁），而證人陳小燕及彭天祥與被告素不相識
      ，渠等已無架詞構陷被告之必要，況且，證人彭天祥係先
      發現被告搬運上揭白鐵防盜窗，懷疑被告行竊，才報警處
      理，而證人陳小燕則係發現自家鐵窗不見，幾經尋找，經
      他人告知，方才前往警局指認等情，均已如前述，足見證
      人彭天祥及陳小燕間並無任何共同謀議以便誣陷他人之舉
      之可能，益徵渠等所為證述內容確屬實情而認可採。
  ２、被告雖一再辯稱：上揭鐵窗是向友人購買而來云云，然其
      卻始終無法提出其所指之朋友為何人、住在何處、所定契
      約內容等相關細節供以查證，難認其所供述內容為真，且
      其於本院審理時所辯：係二、三年前去楊梅那裡一個四維
      社區拆回來的等語，和其於案發當時告知證人彭天祥之內
      容係指從桃園縣大溪鎮所帶過來等情，亦有所出入、先後
      不一之處；況且，苟真係被告特意從他處搬回來之物，又
      為何不係搬回自己住處或加以出售處理，反而閒置二、三
      年且又係放置在和其並無淵源之新竹市○○路○段空地處
      ？是以被告上揭所辯顯有違常情，難以採信。
  ３、此外，亦經證人即被告之表哥古桄燈於警詢時證述出借二
      輪拖車予被告等情在卷（見97年度偵字第2022號卷第11、
      12頁），復有警員林燕仲及劉華淼所出具之偵查報告1 份
      、贓物認領保管單1 份、照片16幀及指認資料1 份等在卷
      可佐（見97年度偵字第2022號卷第3 、14至22、25頁）。
  ４、綜上所述，亦見被告此部分所辯為事後圖卸之詞，無足採
      信，被告所為此部分竊盜犯行亦事證明確，應予依法論科
      。
三、核被告丙○○於97年1 月30日所為部分，雖已著手竊盜行為
    之實施，惟未生竊得財物之結果，其犯罪尚屬未遂，是其此
    部分所為係犯刑法第320 條第1 項、第3 項之竊盜未遂罪。
    又被告於97年3 月12日所為部分，係犯刑法第320 條第1 項
    之竊盜罪。又被告所為上揭竊盜未遂罪，應依刑法第25條第
    2 項之規定，按既遂犯之刑度減輕其刑。被告所為上揭1 次
    竊盜未遂罪及1 次竊盜既遂罪，犯意各別，行為互殊，應予
    分論併罰。又被告前有八次竊盜前科，最近一次係於95年間
    因犯竊盜罪，經臺灣高等法院於95年7 月11日以95年度上易
    字第1049號判處有期徒刑1 年6 月確定，並經臺灣高等法院
    於96年7 月16日以96年度聲減字第290 號裁定減為有期徒刑
    9 月確定，並於96年7 月16日執行完畢等情，有臺灣新竹地
    方法院檢察署刑案資料查註紀錄表及臺灣高等法院被告全國
    前案紀錄表各1 份在卷足參，其於五年以內故意再犯本件有
    期徒刑以上之罪，為累犯，應依刑法第47條第1 項之規定加
    重其刑。爰審酌被告前已有多次竊盜前科等情，有上述臺灣
    新竹地方法院檢察署刑案資料查註紀錄表及臺灣高等法院被
    告全國前案紀錄表各1 份附卷足佐，被告正值壯年，不循正
    途謀財，竟思不勞而獲，竊取他人所有財物，不尊重他人之
    財產權，行竊之手段、竊得財物之價值、所生危害、犯後一
    再辯解，難認有悔意等一切情狀，分別量處如主文所示之刑
    ，並定其應執行刑，以示懲儆。
據上論斷，應依刑事訴訟法第452 條、第299 條第1 項前段，刑
法第320 條第1 項、第3 項、第25條第2 項、第47條第1 項、第
51條第5 款，判決如主文。
本案經檢察官張嘉宏到庭執行職務。
中    華    民    國    97    年    11    月    14    日
                  刑事第一庭    法  官   楊惠芬
以上正本證明與原本無異。
如不服本判決應於收受本判決後10日內向本院提出上訴書狀，上
訴書狀應敘述具體理由。上訴書狀未敘述上訴理由者，應於上訴
期間屆滿後20日內補提理由書狀於本院 (均須按他造當事人之人
數附繕本 )「切勿逕送上級法院」。
中    華    民    國    97    年    11    月    14    日
                                書記官   張懿中
附錄本案論罪科刑法條：
刑法第320 條：
意圖為自己或第三人不法之所有，而竊取他人之動產者，為竊盜
罪，處五年以下有期徒刑、拘役或五百元以下罰金。
意圖為自己或第三人不法之利益，而竊佔他人之不動產者，依前
項之規定處斷。
前二項之未遂犯罰之。


司法院資訊處製作；財團法人民間司法改革基金會備份。
